【裁判字號】    90,訴,1594
【裁判日期】    900806
【裁判案由】    毒品危害防制條例
【裁判全文】
台灣台中地方法院刑事判決                          九十年度訴字第一五九四號
    公  訴  人  臺灣台中地方法院檢察署檢察官
    被      告  甲○○
右列被告因妨害毒品危害條例案件，經檢察官提起公訴（九十年度毒偵字第四四三、
二五一七號），本院判決如左：
    主  文
甲○○連續施用第一級毒品，累犯，處有期徒刑捌月，查獲之海洛因伍包（毛重伍點
柒公克）沒收銷燬；又連續施用第二級毒品，累犯，處有期徒刑柒月，扣案沾有安非
他命殘渣之吸食器壹組沒收銷燬。應執行有期徒刑壹年壹月，扣案之海洛因伍包及沾
有安非他命殘渣之吸食器壹組均沒收銷燬。
    事  實
一、甲○○有違反麻醉藥品管理條例案件、違反動產擔保交易法等前科，最近一次係
    於民國（下同）八十五年間因違反麻醉藥品管理條例案件，經本院判處有期徒刑
    七月確定，於八十六年七月七日縮刑期滿執行完畢，猶不知悔改，再於八十八年
    間因施用毒品案件，經本院八十八年度毒聲字第七一○七號裁定送觀察勒戒後，
    認無繼續施用毒品之傾向，由台中地方法院檢察署檢察官於八十九年一月二十日
    以八十八年度毒偵字第一六九二號、八十九年度毒偵字第四四四號為不起訴處分
    確定在案。詎其於五年內，復基於概括犯意，自八十九年十一月間某日起至九十
    年五月九日上午八時許止，在台中縣大雅鄉○○○路七十三號三樓友人張志忠租
    屋處、台中縣潭子鄉○○路○段四八○巷三十號凱薩琳賓館等地，將海洛因以吸
    煙方式，約一週一次，連續施用第一級毒品海洛因多次；又另行起意，並基於概
    括犯意，自八十九年十一月十日起至九十年五月九日早上六時許止，在台中縣大
    雅鄉○○○路七十三號三樓友人租屋處、台中縣潭子鄉○○路○段四八○巷三十
    號凱薩琳賓館等地，將安非他命置於玻璃球內，以火燒烤，使之產生煙霧，再以
    口吸入之方式，約一天二、三次，連續施用第二級毒品安非他命多次。嗣於八十
    九年十一月二十二日十三時三十分許，在上開凱薩琳賓館三○三室，為警查獲；
    復於九十年五月九日十二時許，在台中縣潭子鄉○○○路七三號三樓友人張志忠
    租屋處，為警再度查獲，扣得甲○○所有供施用安非他命所用，沾有安非他命殘
    渣之吸食器乙組及友人張志忠（另案偵辦）所有亦供甲○○使用之海洛因五包（
    毛重五點七公克）。甲○○經本院依九十年度毒聲字第二三一一號裁定執行觀察
    勒戒後，復經台中看守所附設勒戒處所評定有繼續施用毒品之傾向。
二、案經台中縣警察局清水分局、台中縣警察局分別報請臺灣臺中地方法院檢察署檢
    察官偵查起訴。
    理  由
一、訊據被告甲○○對右揭時地施用第一級毒品海洛因及第二級毒品安非他命多次之
    犯行於警訊及本院坦承不諱，且查，被告於八十九年十一月二十二日、九十年五
    月九日為警查獲後，經採尿送驗結果，均呈甲基安非他命陽性反應，又被告於九
    十年五月九日經送台中看守所附設勒戒處所採尿送驗結果，亦呈嗎啡陽性反應，
    有台中縣衛生局檢驗尿水報告書二紙及濫用藥物尿液檢驗報告在卷可稽，再查，
    被告於九十年五月九日為警查獲之現場，亦為警查扣被告供施用安非他命所用之
    吸食器一組及供施用海洛因所用之第一級毒品海洛因五包可証，上開物品均係分
    別供被告施用毒品所用，亦據被告陳明在卷，足見被告自白與事實相符，被告確
    有於右揭時地施用第一級毒品海洛因及第二級毒品安非他命多次。又查，被告前
    於八十八年間因施用毒品案件，經本院八十八年度毒聲字第七一○七號裁定送觀
    察勒戒後，因無繼續施用毒品之傾向，由台中地方法院檢察署檢察官於八十九年
    一月二十日以八十八年度毒偵字第一六九二號、八十九年度毒偵字第四四四號為
    不起訴處分確定，有臺灣臺中地方法院檢察署八十八年毒偵字第一六九二號、八
    十九年度毒偵字第四四四號不起訴處分書、臺灣臺中地方法院檢察署刑案查註紀
    錄表、前科資料個案查詢、人犯在監所最新資料報表在卷可佐；又被告於八十九
    年十一月間至九十年五月九日止為本件犯行後，經於九十年五月九日送觀察勒戒
    結果，認其有施用毒品傾向，亦有台灣台中看守所附設勒戒處所九十年五月二十
    五日九十中所正總字第一七四八號函附之繼續施用毒品傾向證明書可憑，足見被
    告本件施用第一、二級毒品確係二犯施用第一、二級毒品犯行，且有施用毒品傾
    向甚明。事証明確，被告右揭犯行，堪以認定。
二、核被告甲○○所為，係犯毒品危害防制條例第十條第一項之施用第一級毒品罪及
    同條例第十條第二項之施用第二級毒品罪。被告因施用第一級毒品、第二級毒品
    犯行而持有第一級毒品、第二級毒品之低度行為，應分別為其施用第一級毒品、
    第二級毒品之高度行為所吸收，均不另論罪。又被告多次施用第一級毒品、第二
    級毒品犯行，其時間緊接，所犯構成要件相同，顯係出於概括犯意反覆為之，為
    連續犯，分別依刑法第五十六條之規定論以一施用第一級毒品罪、施用第二級毒
    品罪，並分別依法加重其刑。再查，被告甲○○有違反麻醉藥品管理條例案件、
    違反動產擔保交易法等前科，最近一次係於八十五年間因違反麻醉藥品管理條例
    案件，經本院判處有期徒刑七月確定，於八十六年七月七日縮刑期滿執行完畢，
    有臺灣臺中地方法院檢察署刑案資料查註紀錄表、臺灣高等法院被告全國前案紀
    錄表在卷可佐，其於五年以內再犯本件有期徒刑以上之二罪，均為累犯，均應依
    刑法第四十七條規定加重其刑並遞加之。又被告所犯上開施用第一級毒品罪及施
    用第二級毒品罪，其犯意各別，行為互殊，應予分論併罰。爰審酌被告施用毒品
    之動機、目的、手段、其施用毒品戕害自己身心，亦為受害人，暨其施用毒品之
    期間，其犯後坦承犯行，已知悔悟，態度良好等一切情狀，各量處如主文所示之
    刑，並定其應執行之刑。
三、查獲之第一級毒品海洛因五包（合計毛重五點七公克，扣於張志忠本院九十年訴
    字第一四一三號違反毒品危害防制條例案件中，有該案判決影本一件可佐），係
    被告友人張志忠所有在查獲現場之物，惟亦有供被告施用，扣案之沾有安非他命
    殘渣之吸食器一組，係被告所有供施用安非他命所用之物，業據被告於本院供述
    在卷，其中沾有安非他命殘渣之吸食器，其上沾有之安非他命毒品已無從分離，
    爰均依毒品危害防制條例第十八條第一項前段宣告沒收銷燬之。
四、又被告自八十九年十一月間起至九十年五月九日止之多次施用海洛因犯行（除起
    訴之一次外）部分，此部分雖未據起訴，惟與起訴並有罪之施用第一級毒品犯行
    部分有連續犯之裁判上一罪關係，依刑事訴訟法第二百六十七條之規定，應為起
    訴效力所及，本院自得併予審理，附此敘明。
據上論斷，應依刑事訴訟法第二百九十九條第一項前段，毒品危害防制條例第十條第
一項、第二項、第二十條第三項前段、第十八條第一項前段、刑法第十一條前段、第
五十六條、第四十七條、第五十一條第五款，判決如主文。
中      華      民      國    九十      年      八      月      六      日
                                        臺灣臺中地方法院刑事第一庭
                                            法  官    黃 家  慧
右正本證明與原本無異。
如不服本判決，應於送達後十日內向本院提出上訴狀(須附繕本)，上訴於台灣高等
法院台中分院。
                                            書記官
中      華      民      國    九十      年      八      月      七      日
附錄論罪科刑法條
毒品危害防制條例第十條：
施用第一級毒品者，處六月以上五年以下有期徒刑。
施用第二級毒品者，處三年以下有期徒刑。


司法院資訊處製作；財團法人民間司法改革基金會備份。
